臺灣臺南地方法院刑事判決　　　　　　　九十三年度訴緝字第四一號　　　　　　
　　公　訴　人　臺灣台南地方法院檢察署檢察官　　　　　　　　　　　　　　　
　　被　　　告　田豫立
　　選任辯護人　林祈福　律師　　　　　　　　　　　　　　　　　　　　　　　
右列被告因妨害風化等案件，經檢察官提起公訴（九十二年度偵字第九九四二號），
被告於本院準備程序，為有罪之陳述，經本院合議庭裁定行簡式審判程序，並判決如
左：　　　　　　　　　　　　　　　　　　　　　　　　　　　　　　　　　　　
        主  文                                                            
甲○○意圖使女子與他人為性交，而容留以營利，累犯，處有期徒刑拾月。        
        事  實                                                            
一、甲○○（原名田豫口）前於民國九十一年間，因違反兒童及少年性交易防制條例
    案件，經本院以九十一年度訴字第四一七號判處有期徒刑五月確定，並於九十一
    年九月五日繳納易科罰金執行完畢，猶不知悛悔，復與林春隆（其所涉犯偽造文
    書罪嫌，業經本院另案以簡易判決判處有期徒刑三月確定）、越南籍女子阮氏明
    月（ＮＧＵＹＥＮＴＨＩＭＩＮＨＮＧＵＴＥＴ）（涉犯偽造文書罪嫌部分，業
    經台灣台南地方法院檢察署檢察官另為職權不起訴處分確定，並已遣送回越南）
    ，均明知林春隆與阮氏明月間並無結婚之真意，惟認為促成林春隆與越南籍女子
    阮氏明月結婚，該女子即得以探親名義順利進入臺灣地區非法打工，有利可圖，
    甲○○與林春隆、阮氏明月竟基於共同使公務員將不實事項登載於其所掌管之公
    文書之概括犯意聯絡，約定由甲○○按月支付新臺幣（下同）一萬元予林春隆作
    為報酬，並由林春隆於九十二年四月二日先在越南隆安省戶政事務所辦理假結婚
    登記手續，俟取得結婚證書後，旋即返國於九十二年四月十六日持越南政府所核
    發之結婚證書，向台南市南區戶政事務所申請結婚登記，使不知情之該管公務員
    ，將林春隆與越南籍女子阮氏明月間假結婚之不實事項，登載於職務上所掌管之
    戶籍登記簿公文書上，並據以核發戶籍謄本，足以生損害於戶政管理之正確性。
    甲○○、林春隆於取得上開資料後，即將該等資料寄予人在越南之阮氏明月，由
    阮氏明月持上開資料至我國駐越南台北經濟文化辦事處，辦理來台入境簽證，使
    不知情之該管辦事處公務員於所掌之公文書上，登載「依親」等不實事項，並核
    發入境許可證予阮氏明月，致阮氏明月得以探親名義為掩飾，行使該不實登載之
    文書，於九十二年七月二十八日入境台灣，足生損害於主管機關對入出境管理之
    正確性。俟阮氏明月入境臺灣後，甲○○旋即至高雄小港機場接機，並基於意圖
    使阮氏明月與他人為性交之犯意，將阮氏明月容留於台南市○○路○段○○○號
    十二樓「巧鈴美容護膚坊」，藉以營利，嗣因阮氏明月不願與他人從事性交易，
    遂於同年月三十一日逕自離開該處，並前往台南市警察局第一分局文化派出所報
    案，始查悉上情。                                                      
二、案經台南市警察局第一分局報請台灣台南地方法院檢察署檢察官偵查起訴。    
        理  由                                                            
一、右揭犯罪事實，迭據被告甲○○於警詢、偵查及本院審理時均坦認不諱（見警卷
    第一至八頁、偵查卷第十三至十四頁及本院九十三年六月四日、同年八月二十七
    日準備程序筆錄及審判筆錄），核與同案被告林春隆、阮氏明月供述情節相符（
    見警卷第九頁、十一至十六頁、十八至二十五頁、偵查卷第十二至十三頁及本院
    卷九十三年二月二十五日訊問筆錄、九十三年三月二十三日準備程序筆錄），並
    有台南市南區戶政事務所戶籍謄本、越南結婚證書、結婚登記申請書、護照影本
    、國人入出境端末查詢報表等件存卷可資佐證（見警卷第三八至四三頁、第五七
    至五八頁），足徵被告自白與事實相符。綜上，本件事證明確，被告犯行應堪認
    定。                                                                  
二、按修正前刑法第二百三十一條第一項規定：意圖營利，引誘或容留良家婦女，與
    他人姦淫者，處三年以下有期徒刑，得併科五百元以下罰金。依其構成要件可知
    ，其處罰之行為，雖為「引誘」與「容留」，但並非以引誘、容留行為之完成，
    即謂其犯罪已告成立，亦非以「姦淫」行為之既遂為其必要之條件，然仍應以該
    良家婦女因引誘、容留而開始實行姦淫之行為，方能認其已成立本罪（最高法院
    八十二年度台上字第五五○四號判決意旨參照）。然反觀修正後刑法第二百三十
    一條第一項乃明訂：意圖使男女與他人為性交或猥褻之行為，而引誘、容留或媒
    介以營利者，處五年以下有期徒刑，得併科十萬元以下罰金。以詐術犯之者，亦
    同。與前揭舊法規定比較可知，依新法規定，祇須行為人主觀上出於意圖使男女
    與他人為性交或猥褻之行為，而有引誘、容留或媒介之客觀行為，即得成立該罪
    ，並非以有性交或猥褻行為之完成為必要，是前揭實務見解即應改弦更張，要無
    再予援用之餘地。從而，本件被告甲○○以假結婚方式使越南女子阮氏明月入境
    臺灣，並意圖使之與他人為性交或猥褻之行為，而容留於其經營位於台南市○○
    路○段○○○號十二樓之「巧鈴美容護膚坊」，核其所為係犯刑法第二百十六條
    、第二百十四條行使使公務員登載不實之文書罪及刑法第二百三十一條第一項之
    意圖使女子與他人為性交，而容留以營利罪。被告甲○○與林春隆及越南女子阮
    氏明月間，就上開行使使公務員登載不實之文書犯行，有犯意聯絡及行為之分擔
    ，均應論以共同正犯。又被告於使公務員為不實之登載後，復持該登載不實之公
    文書行使，其使公務員登載不實之低度行為，為行使公務員登載不實之公文書之
    高度行為所吸收，不另論罪。被告先後多次行使使公務員登載不實之文書犯行，
    時間緊接，所犯構成要件相同，顯係基於概括之犯意為之，均為連續犯，應論以
    一罪並加重其刑。被告所犯上開兩罪間有方法目的之牽連關係，為牽連犯，應依
    刑法第五十五條後段規定從刑法第二百三十一條第一項意圖使女子與他人為性交
    ，而容留以營利之重罪論斷。末查，被告前於九十一年間，因違反兒童及少年性
    交易防制條例案件，經本院以九十一年度訴字第四一七號判處有期徒刑五月確定
    ，並於九十一年九月五日繳納易科罰金執行完畢等情，有台灣高等法院被告全國
    前案紀錄表一份在卷可參，其於五年以內再犯有期徒刑以上之本罪，為累犯，應
    依刑法第四十七條之規定遞加重其刑。爰審酌被告犯罪之動機係為使越南女子入
    境臺灣，藉以容留使之與他人從事性交易，藉以營利，其為貪圖私利，而以假結
    婚之手段，使越南女子阮氏明月入境臺灣，不僅危害戶政機關對於戶政管理及警
    政機關對入出境管理之正確性，且其於該越南女子入境後進而容留使之與他人從
    事性交易，其行為顯足以敗壞社會善良風俗，並助長色情歪風，尤以其甫因違反
    兒童及少年性交易防制條例案件執行完畢，本應更加自我收斂，以避免重蹈覆轍
    ，然被告不此之圖，並未珍視前案承審法官給予改過自新，免予驟然入獄服刑，
    致與社會隔離之社會刑機會，仍不思循正當途徑自力營生，猶仍繼續從事引進越
    南女子並以容留使之從事性交易之犯行，凡此足徵其犯行確具有相當惡性，本應
    從重量刑，以收警惕之效，惟念及其於犯後坦認犯行，態度堪稱良好，並佐以蒞
    庭檢察官當庭具體求處有期徒刑一年等一切情狀，量處如主文所示之刑，以資懲
    儆。                                                                  
三、另臺灣台南地方法院檢察署檢察官移請併辦意旨另以：(1)被告甲○○明知王再敏
    、丁瑞雄二人，均無與越南籍女子地結婚因之真意，共分別與之基於偽造文斯犯
    意之聯絡，由甲○○至越南覓妥欲與我國國民結婚之越南籍女子林氏長江（LAM 
    THI TR UOGN GIANG）及裴氏芳草（BUI GHI PHUONG THAO）二人，由王再敏、丁
    瑞雄充當假結婚之人頭，分別與上開二名越南籍女子於九十二年十月間在越南形
    式上辦妥結婚註冊；渠等明知上開結婚係不實之事項，仍持越南政府所核發之結
    婚證書，分別於九十二年十月十五日各向台南市東區及南區戶政事務所申請辦理
    結婚登記，使該管公務員，將王再敏與越南籍女子林氏長江及丁瑞雄與越南籍女
    子裴氏芳草結婚之不實事項，登載於職務上所掌管之戶籍登記簿上，足以生損害
    於戶政機關對戶籍管理之正確性。林氏長江及裴氏芳草二人分別於九十年十月二
    十九日及九十二年十一月七日以「依親」名義進入本國；王再敏、丁瑞雄二人明
    知甲○○要渠等充當假結婚人頭之目的，係要讓越南籍女子入境在台從事賣淫之
    工作，仍基於幫助甲○○犯妨害風化罪之故意，於林氏長江入境當日即由甲○○
    前往高雄機場將林氏長江接走，裴氏芳草則於入境後四日，由丁瑞雄親自將裴氏
    芳草載往交付甲○○，由甲○○強迫該二名越南籍女子在黃馨儀所經營之護膚店
    從事賣淫之工作，王再敏、丁瑞雄二人則按月向甲○○收取新台幣（下同）壹萬
    五千元以為代價。(2)甲○○於林氏長江及裴氏芳草二人於前揭時間入境後，旋將
    該二名越南籍女子帶往黃馨儀（綽號三姐、白蘭、白姐）所經營之「甄妮美容護
    膚店」（設於台南市○○區○○路○段○○○號二樓，以下簡稱甄妮店）與「周
    子庭美容護膚店」（設於台南市○區○○路○段○○○號三樓，以下簡稱周子庭
    店）二家色情護膚店內寄放，黃馨儀明知該二名越南籍女子係遭誘騙以結婚名義
    入境，仍予容留且強迫媒介渠等在其所經營之甄妮店及周子庭店內與不特定男客
    為性交以為營利。黃馨儀並僱用莊海瑞、王雙潤、楊福源（上開三人另行提起公
    訴）等人分別擔任甄妮店之現場工作人員，僱用張岡田（另行提起公訴）為周子
    庭店之現場工作人員；上開現場工作人員除負責接聽電話、接待媒介客人外，並
    監控林氏長江及裴氏芳草二人之行動自由，苟林氏長江及裴氏芳草不願意接客賣
    淫時，即將上情告知黃馨儀，黃馨儀再轉知甲○○，甲○○即前來大聲怒罵、作
    勢毆打林氏長江及裴氏芳草二人並摔東西，致林氏長江、裴氏芳草二人因心生畏
    懼而不敢不從，以恐嚇、監控等違反林氏長江、裴氏芳草二人意願方式，使林氏
    長江自九十二年十月底起、裴氏芳草自九十二年十一月中旬起，以每次一千八百
    元至三千元不等代價，於前揭二家店內與不特定之男客為洗澡、按摩至射精（俗
    稱半套），或與男客為姦淫之性交易行為（俗稱全套），每次所得之價款由甲○
    ○分得一千二百元，其餘款項則由黃馨儀等二家店方人員取走，以為常業。甲○
    ○並強迫林氏長江、裴氏芳草二人均需接客滿四百人次以後，始能抵債（甲○○
    至越南辦理林氏長江及裴氏芳草二人以假結婚名義入境時，以結婚聘金之名義，
    各給付渠等家人美金三百元以為安家費），返回越南。(3)九十二年十二月十日晚
    上七時三十分許，在甄妮店樓下，林氏長江及裴氏芳草與甄妮店中，監控渠等行
    動之一名員工欲搭計程車前往周子庭店時，為警巡邏時發現有異而加以盤查，因
    甲○○前曾恐嚇林氏長江及裴氏芳草二人，如報警除會被關四個月外，並永遠不
    能回到越南，致林氏長江及裴氏芳草不敢向警吐實及求援，經警查證身分後，聯
    絡渠等人頭丈夫，即王再敏、丁瑞雄二人將林氏長江、裴氏芳草帶回，王再敏及
    丁瑞雄隨即又將林氏長江及裴氏芳草交予甲○○看管。翌日凌晨，甲○○因恐事
    跡敗露，認甄妮店已非安全之地點乃將林氏長江、裴氏芳草載往台南市○區○○
    路○○○號處，該處為余建忠（另移併審理）所經營之色情護膚店（無招牌名稱
    ），並將林氏長江、裴氏芳草二人交予吳建忠所僱用於現場管理之黃金泉（另行
    提起公訴），並由黃金泉予以容留後控制林氏長江、裴氏芳草二人於該址或至某
    不知名飯店為性交易各三次，余建忠、黃金泉二人從中抽取不詳比例之金錢營利
    ，並均以之為常業。嗣於九十二年十二月十一日下午三時許，甲○○以車牌ＴＰ
    ─五六二七號自小貨車載運裴氏芳草及其相關行李搬至前址余建忠所經營之色情
    店時，於該店附近，裴氏芳草因不堪其苦，乃趁甲○○未注意之際跳車逃離，並
    請求附近民眾至台南市警察局第五分局報案，經警獲悉後，於九十二年十二月二
    十七日持臺灣臺南地方法院法官核發之搜索票，分別在甄妮店扣得林氏長江賣淫
    紀錄之筆記本一本、公司公告單一張、艾曼紐娛樂休閒事業組織架構圖一張、幹
    部工作日誌一張、西店紅利表一張、幹部工作日誌二十張、各人業績六份及打卡
    片十三張等物；在周子庭店扣得消費目錄二張、便條紙二張、遙控器三個（懸掛
    在張岡田之腰際上）、鑰匙二支、錄音機壹台、錄音帶五捲、電腦主機二台、黃
    馨儀身分證影本七張，並在該處查獲遭限制行動之林氏長江；另有裴氏芳草於報
    警時所交付之甄妮店暗房鑰匙壹支亦扣押在案，因認被告另涉犯刑法第二百三十
    一條之一規定之罪嫌，與前揭論罪科刑之犯行間具有連續犯之裁判上一罪關係等
    語。然按連續犯須基於概括犯意，連續數行為而犯同一罪名；所謂同一罪名，係
    指構成犯罪要件相同之罪名而言，業經司法院大法官會議釋字第一五二號解釋在
    案。查本件移送併辦部分，依其所載被告犯罪事實觀之，其犯罪態樣顯係以恐嚇
    、監控等違反本人意願之方法，遂行其使女子與他人為性交及猥褻之行為之犯罪
    意圖，此與公訴人起訴被告之前揭犯罪事實，係以容留方式使女子與他人為性交
    ，藉以營利，並未施以違反本人意願之方法相較，其兩者間不僅犯罪態樣迥異，
    且侵害之法益亦不盡相同，顯非屬構成犯罪要件相同之罪甚明，揆諸前揭說明意
    旨，本件移請併辦部分與前揭論罪科行部分，尚難認具有連續犯之裁判上一罪關
    係，是上開移請併辦部分，自非本院所得併予審究，應退回檢察官另為妥適之處
    理，附此敘明。                                                        
四、依刑事訴訟法二百九十九條第一項、第二百七十三條之一第一項，刑法第二十八
    條、第五十六條、二百三十一條第一項、第二百十六條、第二百十四條、第五十
    五條、第四十七條，判決如主文。                                        
中      華        民        國      九十三      年    九    月    十七  日
                                  臺灣臺南地方法院刑事第二庭              
                                          法  官  李銘洲                  
右正本證明與原本無異。                                                  
如不服本判決，應於判決送達後十日內，向本院提出上訴狀。                    
                                          書記官  黃傳鈞                  
中      華        民        國      九十三      年    九    月  二十四  日
                                                                          
附錄本案論罪科刑法條全文：                                                
中華民國刑法第二百三十一條第一項                                          
  意圖使男女與他人為性交或猥褻之行為，而引誘、容留或媒介以營利者，處五年以
  下有期徒刑，得併科十萬元以下罰金。以詐術犯之者，亦同。                  
中華民國刑法第二百一十四條                                                
  明知為不實之事項，而使公務員登載於職務上所掌之公文書，足以生損害於公眾或
  他人者，處三年以下有期徒刑、拘役或五百元以下罰金。                      
中華民國刑法第二百一十六條                                                
  行使第二百十條至第二百十五條之文書者，依偽造、變造文書或登載不實事項或使
  登載不實事項之規定處斷。